【裁判字號】    97,交簡上,131
【裁判日期】    970813
【裁判案由】    公共危險
【裁判全文】
臺灣臺南地方法院刑事判決           97年度交簡上字第131號
上  訴  人
即  被  告  甲○○
上列被告因公共危險案件，不服本院97年度交簡字第1382號中華
民國97年6月2日第一審判決（聲請案號：97年度偵字第6824號）
，提起上訴，本院管轄之第二審合議庭判決如下：
    主    文
原判決撤銷。
甲○○服用酒類，不能安全駕駛動力交通工具而駕駛，處罰金新
臺幣伍萬元，如易服勞役，以新臺幣壹仟元折算壹日。緩刑貳年
。
    事    實
一、甲○○明知酒醉不能安全駕駛動力交通工具，仍於民國97年
    3月29日21時30分許在台南市○○路友人家中飲用啤酒至同
    日22時30分結束後，於3月30日凌晨零時50分許，酒後騎乘
    車牌號碼ORE-181號重型機車，由崇善路由東向西行駛，行
    經台南市○區○○路與林森路一段路口時，適有陳清峰駕駛
    車牌號碼9488-PY號自小客車沿林森路1段由北向南行駛，雙
    方發生碰撞，該自小客車之車頭撞及甲○○之機車右後車身
    ，甲○○因此人車倒地受有臉部、左手及左腳擦傷之傷害，
    經警據報前往事故現場處理，當場測得甲○○吐氣所含酒精
    成份達每公升0．42毫克（MG/L），客觀上已達不能安全駕
    駛動力交通工具之程度。
二、案經台南市警察局第一分局報告臺灣臺南地方法院檢察署檢
    察官偵查後聲請簡易判決處刑。
    理    由
一、訊據被告就上開犯罪事實均坦承不諱，核與證人陳清峰於警
    詢時之證詞亦屬相符，並有酒精測定紀錄表一紙、刑法第18
    5條之3案件測試觀察紀錄表一紙、道路交通事故現場圖、道
    路交通事故調查報告表各一份及現場照片四張可資佐證。
二、按汽車（包括機器腳踏車）駕駛人，駕駛汽車經測試檢定有
    酒精濃度超過規定標準之情形者，處新臺幣一萬五千元以上
    六萬元以下罰鍰，並當場移置保管該汽車及吊扣其駕駛執照
    一年；汽車駕駛人飲用酒類或其他類似物後其吐氣所含酒精
    濃度超過每公升○‧二五毫克或血液中酒精濃度超過百分之
    ○
    ‧○五以上者，不得駕車。道路交通管理處罰條例第三條第
    八款、第三十五條第一項第一款分別定有明文、道路交通安
    全規則第一百十四條第二款分別定有明文。經查，本件被告
    甲○○於本院審理時，業已坦承犯行，且被告於車禍後為警
    所測得之吐氣所含酒精濃度為每公升零點四二毫克，已超過
    法定之零點二五毫克之標準值，是其於確已違法上開法令所
    課予汽機車駕駛人之注意義務，要屬無疑，參以其因此注意
    義務之違反而發生車禍，而於警員查獲、測試或訊問過程中
    ，被告亦有表情呆滯木僵之情形，此亦有刑法第一百八十五
    條之三案件觀察紀錄表一份在卷可據，經互核上開物證與被
    告之供詞，相互勾稽，足認被告確有不能安全駕駛動力交通
    工具之駕駛之犯行，甚為明確。
三、核被告所為，係犯刑法第一百八十五條之三服用酒類致不能
    安全駕駛動力交通工具而駕駛罪。茲審酌被告之犯罪動機、
    目的及其酒後酒精濃度數值為每公升零點四二毫克、其駕駛
    執照已逾期而仍未顧及大眾之交通安全駕駛動力交通工具之
    危害程度，且於飲酒後已實際肇事而發生車禍，並其坦承犯
    行之態度等一切情狀，量處如主文所示之刑，並諭知如易服
    勞役之折算標準，以資懲儆。
四、原審以被告罪證明確，依刑事訴訟法第四百四十九條第一項
    、第四百五十四條，刑法第一百八十五條之三、第四十二條
    第三項，刑法施行法第一條之一之規定，量處如原判決主文
    所示之刑。被告上訴意旨略以：被告就其所犯酒醉駕車之犯
    行深感懊悔，且被告因病中風，長期復健尚未復原，長期失
    業又無家產，領有殘障手而依政府殘障津貼新台幣3000元過
    生活，是以原審判決顯屬過重，而請求撤銷原判決或判處緩
    刑等語。經查，被告所主張之領有殘障手冊，依靠政府殘障
    津貼過生活等情，並無從據以為本件量刑過重之參考，就此
    部分之上訴顯無理由。另查原審於量刑時係認被告騎機車於
    行進中追撞來方車輛，惟本件被告之所騎乘之機車應係遭來
    方之車輛撞擊，此業據被告供述及證人陳清峰證述甚詳（見
    警卷第二、六頁），足見被告雖有上開之違反注意義務之情
    形，惟其違反之程度不高，所生之危險亦低，是以原審就此
    部分之量刑依據顯屬有誤，而就此部分應予撤銷改判如主文
    所示。末查被告前未曾因故意犯罪受有期徒刑以上刑之宣告
    ，此有臺灣高等法院被告前案紀錄表在卷可稽，且被告於本
    件之酒測值僅為呼氣酒精濃度每公升零點四二毫克，且係由
    證人陳清峰所駕駛之自小客車撞擊被告所騎乘之機車右後車
    身，此係據證人即陳清峰證述在卷（見警卷第六頁），足認
    本件被告雖已達飲酒後不能安全駕駛之標準，惟其犯行甚屬
    輕微，而被告經此教訓，應知警惕而無再犯之虞，本院認所
    宣告之刑，以暫不執行為適當，爰併予宣告緩刑如主文所示
    之期間，以啟自新。
據上論斷，應依刑事訴訟法第四百五十五條之一第一項、第三項
、第三百六十四條、第三百六十九條第一項前段，刑法第一百八
十五條之三、第四十二條第三項、第七十四條第一項第一款，刑
法施行法第一條之一，判決如主文。
本案經檢察官乙○○到庭執行職務。
中    華    民    國    97    年    8     月    13    日
                  刑事第二庭  審判長  法  官  蘇義洲
                                      法  官  洪士傑
                                      法  官  徐文瑞
以上正本證明與原本無異。
本件不得上訴。
                                        書記官  李佩珊
中    華    民    國    97    年    8     月    15    日
附錄本件論罪科刑法條：
中華民國刑法第185條之3
服用毒品、麻醉藥品、酒類或其他相類之物，不能安全駕駛動力
交通工具而駕駛者，處一年以下有期徒刑、拘役或科或併科十五
萬元以下罰金。


司法院資訊處製作；財團法人民間司法改革基金會備份。
